臺灣基隆地方法院基隆簡易庭民事判決
110年度基簡字第437號
原      告  安泰商業銀行股份有限公司


法定代理人  丁予康  



訴訟代理人  陳志忠  
被      告  蔡湘惠  

訴訟代理人  陳建宏  

上列當事人間給付信用卡消費款事件，經臺灣臺北地方法院以10
9年度訴字第8837號裁定移送前來，本院於民國110年5月6日言詞
辯論終結，判決如下：
    主  文
被告應給付原告新臺幣貳拾陸萬零捌佰壹拾壹元，及其中新臺幣
壹拾肆萬玖仟元自民國一百零九年十一月三日起至清償日止，按
年息百分之十五計算之利息。
訴訟費用(除減縮部分外)新臺幣貳仟捌佰柒拾元由被告負擔。
本判決得假執行。
    事實及理由
壹、程序部分：
    按訴狀送達後，原告不得將原訴變更或追加他訴。但有下列
    各款情形之一者，不在此限：三、擴張或減縮應受判決事項
    之聲明者，民事訴訟法第255條第1項第3 款定有明文。查原
    告起訴之聲明為：被告應給付原告新臺幣（下同）543,111
    元，及其中149,000元自民國109年11月3日起至清償日止，
    按年息 15%計算之利息。嗣變更訴之聲明為：被告應給付原
    告260,811元，及其中149,000元自109年11月3日起至清償日
    止，按年息 15%計算之利息。核原告所為訴之變更，乃減縮
    應受判決事項之聲明，揆諸上開規定，自應准許。
貳、實體部分：　　　　　　
一、原告主張：
　　被告於92年5月23日向原告請領信用卡使用，依約被告得於
    特約商店記帳消費，並應於當期繳款截止日前向原告清償，
    逾期應自各筆帳款入帳日起按年息 15%計算利息。詎被告迄
    今未依約繳足指定最低應繳信用卡消費款本金及應計利息，
    尚欠260,811元未清償【含本金149,000元、利息111,811元
    （自本件起訴之日回溯5年起計算至109年11月2日止）】，
    其中本金149,000元自109年11月3日起至清償日止，按年息 
    15%計算之利息。爰依信用卡契約之法律關係提起本件訴訟
    ，並聲明：如主文第1項所示。
二、被告答辯：
　　對於原告減縮後之請求無意見，惟被告目前沒有工作，還款
    能力有限等語。
三、本院之判斷：
　　原告主張之上開事實，業據提出與其主張相符之信用卡申請
    書、轉呆戶欠繳明細清單、信用卡約定條款、被告戶籍謄本
    、信用卡繳款通知書等件為證（臺灣臺北地方法院109年度
    訴字第8837號卷，頁9至33；本院卷，頁47至116）。且被告
    對於積欠原告如主文第1項所示之本金及利息則無爭執，堪
    信屬實。按消費借貸之借用人應於約定期限內，返還與借用
    物種類、品質、數量相同之物，民法第478 條前段定有明文
    ；次按遲延之債務，以支付金錢為標的者，債權人得請求依
    法定利率計算之遲延利息。但約定利率較高者，仍從其約定
    利率，民法第233條第1項亦有明定。從而，原告依兩造間信
    用卡契約之法律關係，訴請被告給付如主文第1項所示之金
    額及利息，為有理由，應予准許。
四、按訴訟費用，由敗訴之當事人負擔。法院為終局判決時，應
    依職權為訴訟費用之裁判。民事訴訟法第78條及第87條第 1
    項分別定有明文。本件原告起訴之訴訟標的金額原為543,11
    1元，原告亦已就此繳納第一審裁判費5,950元。然嗣原告減
    縮訴訟標的金額為260,811元，依民事訴訟法第77條之13之
    規定，應徵第一審裁判費為2,870元，此外，即無其他訴訟
    費用支出，故本件之訴訟費用額確定為2,870元，應由敗訴
    之被告負擔（至原告減縮部分之裁判費，依臺灣高等法院暨
    所屬法院71年度法律座談會民事類第31號法律問題研討結果
    及司法院第一廳研究意見，則由原告負擔）。
五、本件係就民事訴訟法第427 條第1 項訴訟適用簡易程序所為
    被告敗訴判決，爰依同法第389 條第1 項第3 款之規定，依
    職權宣告假執行。
六、據上論結，本件原告之訴為有理由，依民事訴訟法第436 條
    第2項、第87條第1項、第78條、第389條第1項第3款，判決
    如主文。
中    華    民    國   110    年    5     月     20   日
                  基隆簡易庭法  官  曹庭毓
以上正本係照原本作成。
如不服本判決，應於判決送達後20日內向本庭提出上訴狀（須按
他造當事人之人數附繕本）；如委任律師提起上訴者，應一併繳
納上訴審裁判費。
中    華    民    國   110    年     5    月     20   日
                            書記官  王月娥